【裁判字號】    92,毒抗,430
【裁判日期】    920908
【裁判案由】    毒品危害防制條例
【裁判全文】
臺灣高等法院刑事裁定                            九十二年度毒抗字第四三０號
    抗  告  人  甲○○
    即  被  告
                        （另案台灣新竹看守所羈押中）
右抗告人因違反毒品危害防制條例案件，不服臺灣新竹地方法院中華民國九十二年七
月三十一日，所為強制戒治之裁定（九十二年度毒聲字第五七五號），提起抗告，本
院裁定如左：
    主  文
抗告駁回。
    理  由
一、抗告意旨略以：原審法院以抗告人有施用毒品安非他命而裁定將抗告人送強制戒
    治，惟於裁定前並未傳喚抗告人出庭說明，以使抗告人有辯解之機，顯有未洽，
    為此依法提起抗告云云。
二、按犯毒品危害防制條例第十條之罪，應先將被告送勒戒處所觀察、勒戒，經觀察
    、勒戒後，無繼續施用毒品之傾向者，應由檢察官為不起訴處分，於該不起訴處
    分裁定後，五年內再犯第十條之罪，經觀察勒戒後，認有繼續施用毒品之傾向或
    三犯以上者，應由檢察官聲請法院裁定令入戒治處所施以強制戒治，同條例第二
    十條第二項、第三項分別定有明文。查被告甲○○有於民國（下同）九十二年三
    月十八日下午三、四時許，在新竹縣關西鎮南和里三鄰三十三號空屋內施用第二
    級毒品安非他命，而於同年月二十日上午十一時三十分許為警查獲等事實，業據
    被告於警訊及偵查中坦承不諱（見附於原審卷第十六頁、第十七頁之警訊筆錄及
    偵查卷九十二年六月二十六日訊問筆錄），並有經警查獲之安非他命殘渣袋一個
    扣案可稽，而經警採集被告尿液送請新竹縣衛生局以ＴＯＸＩ－ＬＡＢ（色層分
    析法）及免疫學分析法檢驗結果，發現呈甲基安非他命陽性反應，有該局九十二
    年五月十二日竹縣衛六字第九二０二二五號尿液檢驗單及新竹市縣警察局真實姓
    名代號對照表各一份在卷可稽，足認被告前揭自白核與事實相符，被告施用第二
    級毒品安非他命之犯行，堪予認定。而查被告前因施用毒品案件，經送觀察、勒
    戒後，認無繼續施用毒品傾向，業經台灣新竹地方法院檢察署檢察官於八十七年
    九月二十九日以八十七年度偵字第五八九八、六二七三號為不起訴處分確定後，
    復因施用第二級毒品安非他命案件，經送觀察勒戒後，認有繼續施用毒品傾向，
    裁定送強制戒治（其施用毒品犯行經台灣新竹地方法院以八十八年度易字第七一
    ０號判處有期徒刑六月確定），惟被告竟於保護管束期間內復施用毒品（被告此
    次施用毒品犯行亦經台灣新竹地方法院以八十九年度易字第一三四六號判處有期
    徒刑十月確定），而由台灣新竹地方法院以八十九年度毒聲字第九一一號裁定撤
    銷停止戒治令入戒治處所施以強制戒治，其戒治期間業已執行期滿，有各該不起
    訴處分書、刑事判決書及本院被告全國前案紀錄表等附卷可稽。詎被告猶不知悔
    改，復於上揭時地三犯毒品危害防制條例第十條之罪，原審因而依台灣新竹地方
    法院檢察署檢察官之聲請，援引毒品危害防制條例第二十條第三項但書之規定，
    裁定將被告令入戒治處所施以強制戒治，經核並無不合，被告執上開抗告意旨指
    摘原審裁定不當，尚難認有理由，應予駁回。
三、據上論斷，應依刑事訴訟法第四百十二條，裁定如主文。
中      華      民      國    九十二    年      九      月      八      日
                              臺灣高等法院刑事第三庭
                                  審判長法  官  張  連  財
                                        法  官  林  明  俊
                                        法  官  張  傳  栗
右正本證明與原本無異。
不得再抗告。
                                        書記官  秦  慧  榮
中      華      民      國    九十二    年      九     月      十       日


司法院資訊處製作；財團法人民間司法改革基金會備份。
